臺灣臺南地方法院刑事判決　　　　　　　95年度易字第1115號
公　訴　人　臺灣臺南地方法院檢察署檢察官
被　　　告　甲○○
上列被告因竊盜案件，經檢察官提起公訴（95年度偵字第11989
號），本院判決如下：
    主  文
甲○○攜帶兇器踰越安全設備竊盜，累犯，處有期徒刑壹年。扣
案之老虎鉗壹把沒收。
    事  實
一、甲○○曾於民國88年間因竊盜案件，經臺灣高等法院臺南分
    院判處有期徒刑1年6月，並於刑之執行前強制工作3年確定
    ，甫於93年11月26日執畢有期徒刑，翌日出監。復意圖為自
    己不法之所有，於95年7月28日下午16時10分許，騎乘車牌
    號碼SDC─838號輕機車，至台南縣歸仁鄉沙崙村，攜帶其所
    有客觀上具有危險性，可作為兇器使用之老虎鉗1把及不詳
    鋒利器械，踰越圍有鐵絲網及木板用以阻隔內外，具有防閑
    功能之安全設備，進入丁○○所經營之台南縣歸仁鄉○○村
    ○○段1813地號之農地內，並利用上開工具，竊取丁○○所
    有之電纜線約60公尺。得手後，將前開電纜線裝入其所攜帶
    之不詳人所有之黃色飼料袋內。適因在對面農地工作之乙○○，發現甲○○侵入前開農地久久未出來，乃報警處理，當
    場查獲甲○○，並扣得前開電纜線約60公尺、黃色飼料袋1
    個，及甲○○所有，供行竊所用之老虎鉗1把。
二、案經台南縣警察局歸仁分局報請台灣台南地方法院檢察署檢
    察官偵查起訴。
    理  由
一、訊據被告甲○○固坦承有於上開時、地，攜帶老虎鉗1把進
    入告訴人丁○○所經營之前開農地內，及為警查獲時當場扣
    得老虎鉗1把、黃色飼料袋內裝有電纜線等物之事實，然矢
    口否認有何竊盜之犯行，並辯稱：1.他沒有偷電纜線，而是
    因為下雨過後有野香菇，他要去案發現場採野香菇。2.他不
    是爬圍牆進去，那邊沒有圍牆，他是從旁邊的芒果園的竹籬
    笆走過去的，因為竹籬笆已經都壞了，直接就可以走過去了
    。3.因為他平時是作臨時工的，平常就有帶老虎鉗的習慣。
    現場的電纜線，一般老虎鉗剪不斷，而且還有刀子削過的痕
    跡，他並沒有帶刀子云云。
二、惟查：
（一）前開農地係告訴人丁○○所經營，扣案之前開電纜線亦係
      告訴人丁○○所有等情，業據告訴人即證人丁○○證述在
      卷，並有卷附現場照片可稽。告訴人即證人丁○○於本院
      勘驗現場時並證稱：「（電線有無通電？）有，我案發前
      一天來還有電，沒有異樣，警方通知我到的時候，電線已
      被剪斷，從果園左側的電箱就被剪斷」（本院95年10月19
      日現場勘驗筆錄）；在本院審理時亦證稱：「（你前一天
      下午進去時，電線等東西是否都是完整的？）都是完整的
      ，沒有損害」等語（本院96年1月4日審判筆錄）。再由卷
      附照片及扣案證物所示，前開電纜線被剪斷並已裝入黃色
      飼料袋中，可見前開電纜線係他人有意竊取，而非單純出
      於損壞之意而剪斷。足認前開電纜線確係告訴人所有而遭
      他人竊取。
（二）證人即發現被告侵入前開農地之乙○○於偵查中證稱：「
      我看到一個男子騎機車停下來，左右看一下之後，跑到我
      田地裡面將電表關起來」（偵卷第16頁）；嗣於本院勘驗
      現場時證稱：「（你看到當天的情況如何？）當天我是在
      貨櫃屋（即告訴人丁○○所經營之前開農地）左前方鐵皮
      屋附近，我看到被告到貨櫃屋前電線桿，我的電箱把電源
      關掉，然後進到貨櫃屋右側的果園，然後再爬到屋前空地
      ，進到左側果園。在左側果園剪斷告訴人的電線，被告關
      我的電源時，我就已經在注意他了」（本院95年10月19日
      現場勘驗筆錄）；在本院審理時亦證稱被告停車後，就從
      旁邊籬笆進入前開農地，他見被告未出來就報警；並稱：
      「（你當時有無發現被告帶什麼東西進入？）我有看見他
      帶著一個黃色飼料袋」、「（你看見被告進入之後，到警
      察來之前，你都一直在現場？）是的，我繼續我的工作」
      、「被告有去扳動電源開關，但那個開關是我的，他扳動
      裡面的哪個開關我不知道」、「（你看見被告進入之後，
      拿著一個黃色飼料袋，是否即為扣案這個飼料袋？）是的
      ，就是這個」（本院96年1月4日審判筆錄）。再證人即查
      獲本案之員警丙○○於本院勘驗現場時亦證稱：「（你來
      時被告及黃色袋子在何處？）當時被告在貨櫃屋前空地、
      大門附近，黃色袋子裝電線，在被告旁邊。我問他在裡面
      作什麼，他說這是他家的地，我叫他出來」、「我看到的
      時候，被剪斷的痕跡還是新的」（本院95年10月19日現場
      勘驗筆錄）；在本院審理時並證稱：「（因為什麼原因到
      現場？）我當時在外面巡邏，值班同事打電話通知有人在
      竊取電線，我到了現場，就看到被告當時站在欄杆鐵門裡
      面，他的腳邊放著一包黃色飼料袋，裡面裝著電纜線，口
      袋裡插著老虎鉗，被告第一個反應是向我打招呼，並說這
      是他家的農地，我問他如果是你家的，為何門沒有開，那
      個人就是在現場的被告」（本院96年1月4日審判筆錄）。
      依前開供述，證人丙○○是因在外巡邏時，值班同事打電
      話通知有人在竊取電線而趕赴現場。足認證人乙○○前開
      證述應可採信。再員警趕至現場時，扣案之電纜線已被剪
      斷並裝入扣案之黃色飼料袋內，有卷附相片及扣案之電纜
      線、黃色飼料袋可證；而該黃色飼料袋又是證人乙○○所
      見由被告攜入案發處所，足證扣案之前開電纜線應係被告
      所竊取。
（三）前開電纜線既係告訴人所有而遭他人竊取，則行竊者竊取
      前開電纜線之主要目的當係轉售牟利，自不可能於剪斷電
      纜線後棄置在現場。況員警至現場時即看到被告正站在欄
      杆鐵門裡面，腳邊放著扣案之黃色飼料袋，裡面裝著電纜
      線，被告並向員警打招呼，自稱這是他家的農地等情，業
      據證人丙○○結證在卷已如前述。苟前開電纜線非被告所
      竊取，何以行竊者於剪斷電纜線後棄置在現場？又何以被
      告與裝有前開電纜線之黃色飼料袋位置如此密接？且被告
      何須向員警佯稱前開處所是他家的農地，以規避查緝？
（四）被告雖辯稱他是因下雨過後有野香菇，要去案發現場採野
      香菇云云。然被告為警查獲時牛仔褲口袋插著老虎鉗等情
      ，業據證人丙○○於本院審理時結證在卷，核與被告所述
      相符。苟被告是要採野香菇，何須隨身攜帶老虎鉗？被告
      另稱因為他平時是做臨時工的，平常就有帶老虎鉗的習慣
      。然被告當日既然是要採野香菇而非做臨時工，且被告又
      是騎乘機車，穿著牛仔褲口袋插著老虎鉗反而造成騎車及
      採野香菇時攀爬、屈身不便。尤有甚者，被告於警詢時即
      供稱他有攜一白色塑膠袋要裝放野香菇；於本院審理時更
      供稱他當天有找到二朵野香菇。惟證人丙○○於本院審理
      時證稱查獲本案時並沒有人發現白色塑膠袋及野生香菇（
      本院96年1月4日審判筆錄）。苟被告是要採野香菇，則裝
      放野香菇之容器及所採得之野香菇按理應當隨身攜帶，何
      以警方並未發現，反而只見被告隨身攜帶老虎鉗？況且，
      證人乙○○於本院勘驗現場及審理中均供稱他有看到被告
      在進入前開農地前，先扳動農地對面電箱內之電源開關，
      已如前述。苟被告只是要採野香菇，而非竊取電纜線，何
      須扳動農地對面電箱內之電源開關？益徵被告前開所辯，
      並不足採。
（五）另被告雖稱他不是爬圍牆進去，那邊沒有圍牆，他是從旁
      邊的芒果園的竹籬笆走過去的，因為竹籬笆已經都壞了，
      直接就可以走過去了。惟本院勘驗現場時，該處圍有稀疏
      之鐵絲網並以木板阻隔內外，有卷附勘驗筆錄及所附照片
      可稽。雖材質簡陋，然已具有防閑功能，應屬安全設備無
      訛。再證人丁○○於本院審理時亦證稱，該處早在被告進
      入之前就都圍成這樣了。被告踰越安全設備竊盜犯行，應
      可認定。
（六）至於被告雖辯稱現場的電纜線，一般老虎鉗剪不斷，而且
      還有刀子削過的痕跡，他並沒有帶刀子云云。然證人丙○○於本院證稱當時他是叫被告要說話的話先把東西（按即
      內裝電纜線之黃色飼料袋）丟出來，並請被告人出來，被
      告就爬欄杆出來。當時沒有搜索被告身體，也沒有上手銬
      。他也沒有進入現場察看，因為如果要進去的話，還要爬
      牆（按應係欄杆）進去（96年1月4日審判筆錄）。亦即，
      被告為警查獲時，警方並未進入丁○○所經營之前開農地
      察看；參諸前開農地面積甚廣，到處是作物及雜草，有卷
      附相片可稽。如被告察覺警方到達時（證人丙○○於本院
      亦證稱他是穿制服、開警車至現場），因一時脫身不易而
      將作案之器械隨意丟棄，並不易被察覺。從而，尚不足以
      依此逕行認定被告並無竊盜犯行。
          從而，被告前開所辯，尚不足採。此外，並有黃色飼
      料袋1個、電纜線1綑、老虎鉗1支扣案可證。本件事證明
      確，被告竊盜犯行堪以認定。
三、核被告所為，係犯刑法第321條第1項第2、3款之攜帶凶器踰
    越安全設備竊盜罪。再被告曾於88年間因竊盜案件，經臺灣
    高等法院臺南分院判處有期徒刑1年6月，並於刑之執行前強
    制工作3年確定，甫於93年11月26日執畢有期徒刑，翌日出
    監，有台灣台南地方法院檢察署刑案資料查註紀錄表及台灣
    高等法院被告全國前案紀錄表各一紙在卷可按，其於五年內
    故意再犯本件有期徒刑以上之罪，為累犯，應依刑法第47條
    第1項之規定，加重其刑。爰審酌被告曾有多次竊盜、偽造
    文書等前科素行、為圖小利而恣意竊取他人之電纜線，造成
    他人用電不便，且助長當前社會電纜線竊案頻生之惡風、所
    竊得之物品價值尚非甚鉅，及其犯罪之手段、犯罪後並無悔
    意等一切情狀，量處如主文所示之刑示懲。
四、扣案之老虎鉗1把為被告所有，業據被告供明在卷，且該老
    虎鉗係供被告行竊所用之物，併依刑法第38條第1項第2款之
    規定宣告沒收。另被告犯案用之黃色飼料袋及不詳鋒利器械
    ，被告否認持用，因均無法證明為被告所有，且未扣案之不
    詳器械亦不能具體特定，爰均不為沒收之諭知。至於扣案之
    小手電筒、大十字起子、小十字起子、一字起子、水果刀各
    1支，雖係證人乙○○在被告所騎乘之前開機車發現，惟前
    開機車係停在前開農地外面，而被告進入前開農地後迄警方
    到達前並未再出來等情，業據證人乙○○於本院審理時供明
    在卷。從而，此部分扣案物品顯非供被告行竊所用之物，爰
    不為沒收之諭知，附此敘明。
據上論斷，應依刑事訴訟法第299條第1項前段，刑法第321條第1
項第2、3款、第38條第1項第2款、刑法第47條第1項，判決如主
文。
本案經檢察官戊○○到庭執行職務。
中　　華　　民　　國　　96　　年　　1 　　月　　18　　日
　　　　　　　刑事第五庭審判長法　官  沈  揚  仁
    　　　　　　　　　　　　　法　官  張  婷  妮
    　　　　　　　　　　　　　法　官  鄭  文  祺
以上正本證明與原本無異。
如不服本判決，應於收受送達後10日內向本院提出上訴書狀（應
附繕本）。
  　　　　　　　　　　　　　　書記官  楊  宗  哲
中　　華　　民　　國　　96　　年　　1 　　月　　18　　日
附錄本案論罪科刑法條全文：
刑法第321條
  犯竊盜罪而有左列情形之一者，處六月以上、五年以下有期徒
  刑：
  一  於夜間侵入住宅或有人居住之建築物、船艦或隱匿其內而
      犯之者。
  二  毀越門扇、牆垣或其他安全設備而犯之者。
  三  攜帶兇器而犯之者。
  四  結夥三人以上而犯之者。
  五  乘火災、水災或其他災害之際而犯之者。
  六  在車站或埠頭而犯之者。
  前項之未遂犯罰之。
